台灣花蓮地方法院刑事判決　　　　　　　　　　　　　九十一年度訴字第一八號
　　公　訴　人　臺灣花蓮地方法院檢察署檢察官
　　被　　　告　甲○○
右列被告因違反毒品危害防制條例案件，經檢察官提起公訴（九十一年度毒偵緝字第
六十號），本院判決如左：
    主  文
甲○○連續施用第一級毒品，處有期徒刑捌月。
    事  實
一、甲○○前因施用第二級毒品安非他命案件，經本院裁定送觀察、勒戒後，認無繼
    續施用毒品之傾向，由台灣花蓮地方法院檢察署檢察官於民國（下同）八十九年
    五月二十五日，以八十九年度偵緝字第九一號為不起訴處分確定。復因施用第一
    級毒品海洛因、第二級毒品安非他命案件，經本院裁定送觀察、勒戒後，認有繼
    續施用毒品之傾向，經本院於九十年十月三十一日，以九十年度訴字第二五二號
    判處有期徒刑十月確定。詎其仍不知悔改，明知海洛因為第一級毒品，猶基於施
    用之概括犯意，於停止強制戒治付保護管束期間內，即自九十一年四月二十五日
    上午九時三十八分許，在台灣花蓮地方法院檢察署採尿時往前回溯九十六小時內
    某時起，至同年七月四日晚上七時許止，在其位於花蓮縣吉安鄉○○村○○○街
    十五號之住所及位於花蓮縣吉安鄉○○路附近之不詳朋友家中，連續施用第一級
    毒品海洛因三次。嗣因前揭採尿之檢驗報告呈嗎啡陽性反應，始悉上情。
二、案經台灣花蓮地方法院檢察署檢察官自動檢舉偵查起訴。
    理  由
一、訊據被告甲○○對其於右揭時間、地點連續施用第一級毒品海洛因之犯行均坦承
    不諱，且被告於九十一年四月二十五日經台灣花蓮地方法院檢察署採集之尿液，
    送慈濟大學濫用藥物檢驗中心以酵素免疫分析法（ＥＩＡ）、氣相層析質譜儀分
    析法（ＧＣ／ＭＳ）檢驗結果，亦呈嗎啡陽性反應，此有該中心中華民國九十一
    年五月七日慈藥字第九一０五０七０七號函文暨檢驗總表、台灣花蓮地方法院檢
    察署受保護管束人尿液檢體監管紀錄表各乙份存卷足參，足見被告之自白顯與事
    實相符，應堪採信。本案事證業已明確，被告之犯行堪以認定，應予依法論科。
二、按施用毒品經觀察、勒戒後，無繼續施用毒品傾向者，檢察官為不起訴處分後，
五年內再施用毒品，經觀察、勒戒後，認有繼續施用毒品之傾向或三犯以上者，
    應進入訴訟程序審理，毒品危害防制條例第二十條第三項定有明文。查被告前因
    施用毒品案件，經本院裁定送觀察、勒戒後，認無繼續施用毒品之傾向，由台灣
    花蓮地方法院檢察署檢察官於八十九年五月二十五日，以八十九年度偵緝字第九
    一號為不起訴處分確定；又再度因施用第一級毒品海洛因、第二級毒品安非他命
    ，經本院裁定送觀察、勒戒後，認有繼續施用毒品之傾向，由本院於九十年十月
    三十一日，以九十年度訴字第二五二號判處有期徒刑十月確定，此有台灣花蓮地
    方法院檢察署刑案資料查註紀錄表、台灣高等法院被告全國前案紀錄表、台灣花
    蓮地方法院檢察署八十九年度偵緝字第九一號不起訴處分書及本院九十年度訴字
    第二五二號判決書各乙份附卷可資憑佐。被告於上揭犯罪時間再度連續施用第一
    級毒品海洛因，為三犯，符合上開規定，合先敘明。查海洛因依毒品危害防制條
    例第二條第二項第一款之規定係屬第一級毒品，核被告所為，係犯毒品危害防制
    條例第十條第一項之施用第一級毒品海洛因罪。被告前後多次施用海洛因之犯行
    ，時間緊接，犯罪構成要件相同，顯係基於概括犯意反覆為之，應依連續犯之規
    定論以一罪，並加重其刑。公訴人雖僅起訴九十一年四月二十五日上午九時三十
    八分許採尿前回溯四十五小時內之乙次犯行，惟其餘之犯罪事實，雖未據起訴，
    然此部分與前開經起訴論罪科刑部分具有連續犯裁判上一罪之關係，為起訴效力
    所及，本院自得併予審理。爰審酌被告前有多次施用毒品紀錄，於分別受不起訴
    處分及判刑確定後，猶再度施用，顯見其意志不堅，復參酌其於本院審理中坦承
    犯行，猶有悔意等一切情狀，量處如主文所示之刑。
三、至於被告於九十一年四月二十五日所採尿液，雖經慈濟大學濫用藥物檢驗中心檢
    驗出安非他命數值達八０ｎｇ／ｍｌ、甲基安非他命數值達三四一ｎｇ／ｍｌ，
    此有該中心中華民國九十一年五月七日慈藥字第九一０五０七０七號函文暨檢驗
    總表乙份存卷足憑，惟經本院函詢結果，該中心函覆稱：依行政院衛生署管制藥
    品局濫用藥物機構認可基準之規定，「確認檢驗」時安非他命濃度高於或等於五
    ００ｎｇ／ｍｌ時為陽性。甲基安非他命陽性者必須同時檢出安非他命高於或等
    於二００ｎｇ／ｍｌ及甲基安非他命高於或等於五００ｎｇ／ｍｌ。本院所詢問
    被告之檢體，其安非他命濃度八０ｎｇ／ｍｌ，甲基安非他命濃度三四一ｎｇ／
    ｍｌ，故判定為未檢出安非他命等語，此有該中心中華民國九十一年八月二十七
    日慈藥字第九一０八二七０一號函文乙紙在卷可稽。又被告於同年七月十日經台
    灣花蓮戒治所採尿檢驗結果，亦呈安非他命陽性反應，此有台灣花蓮戒治所函文
    乙紙在卷可憑，惟復經本院函詢結果，台灣花蓮戒治所函覆稱：其檢驗方式為酵
    素免疫分析法等語，此亦有函文乙紙在卷可考，則被告既堅決否認有何吸食毒品
    安非他命之犯行，花蓮戒治所就檢體尿液所採酵素免疫分析法，於客觀認定上亦
    屬有相當誤差值存在之檢驗方法，此外，本院復查無其他積極證據足認被告有施
    用毒品安非他命之犯行，自難僅憑台灣花蓮戒治所之檢驗結果，而認定被告有施
    用第二級毒品安非他命之事實，且公訴人亦未就此部分提起公訴，併此敘明。
據上論斷，應依刑事訴訟法第二百九十九條第一項前段，毒品危害防制條例第十條第
一項，刑法第十一條、第五十六條，判決如主文。
本案經檢察官吳毓靈到庭執行職務。
中      華      民      國    九十一    年      十      月      十一    日
                              台灣花蓮地方法院刑事庭
                              審判長法官  陳淑媛
                                        法官  蘇姵文
                                        法官  鄭光婷
右正本證明與原本無異。
如對本判決不服，應於送達後十日內，向本院提出上訴狀。（應抄附繕本）
                                  法院書記官
中      華      民      國    九十一    年      十      月      十一    日
附錄本判決論罪之法律條文：
毒品危害防治條例第十條第一項：
施用第一級毒品者，處六月以上五年以下有期徒刑。
